Inventaris van de Stichting Erfgoed Nederland, (2003) 2007-2012
Nationaal Archief, Den Haag
Stichting Erfgoed Nederland
Erfgoed Nederland
2003-2012
merendeel 2007-2012
I118
13 meter 542 inventarisnummers.
Normale geschreven, getypte en gedrukte documenten, geen bijzondere handschriften. Het archief bevat daarnaast foto’s, cd-roms en een videocassette.
Nationaal Archief, Den Haag
Stichting Erfgoed Nederland is in 2007 opgericht na fusie van de erfgoedkoepels DIVA, Stichting Nationaal Contact Monumenten en Stichting voor de Nederlandse Archeologie met de Stichting Erfgoed Actueel. Erfgoed Nederland werd de nieuwe organisatie voor het uitvoeren van een aantal besteltaken op het gebied van erfgoed. De koepelorganisatie zette zich in voor het bevorderen van de cultuurparticipatie op het gebied van erfgoed, het ondersteunen bij de verankering van ICT in beleid en uitvoering bij erfgoedorganisaties, zorg voor het cultureel-historisch landschap en het bevorderen van de samenwerking met andere erfgoedorganisaties. Dossiers over deze onderwerpen zijn terug te vinden in het archief. Met name zijn er veel dossiers aanwezig op de gebieden van digitalisering en culturele diversiteit. Daarnaast bevat het archief archiefbescheiden van projecten die overgenomen zijn van de rechtsvoorgangers van Erfgoed Nederland, zoals dossiers over de organisatie van de Reuvensdagen. Vanwege de bezuinigingen in de cultuursector werd de instellingssubsidie, waar Erfgoed Nederland voor een groot deel afhankelijk van was, door het ministerie van Onderwijs, Cultuur en Wetenschap ingetrokken. Erfgoed Nederland besloot daarop de organisatie op te heffen. Per 1 januari 2013 is Erfgoed Nederland ontbonden.Het archief bevat stukken betreffende de organisatie en de taakuitvoering van Erfgoed Nederland.
Archiefvorming
Geschiedenis van de archiefvormer
Stichting Erfgoed Nederland is opgericht op 1 januari 2007 na fusie van de koepelorganisaties de Vereniging voor de Documentaire Informatievoorziening en het Archiefwezen (DIVA), de Stichting voor de Nederlandse Archeologie (SNA) en de Stichting Nationaal Contact Monumenten (NCM) met de Stichting Erfgoed Actueel (EA). De staatssecretaris van Onderwijs, Cultuur en Wetenschappen had deze overkoepelende organisaties opdracht gegeven om te komen tot één erfgoedbrede bestelorganisatie per 1 januari 2008. Vanaf die datum zouden de subsidies voor de afzonderlijke erfgoedkoepels komen te vervallen.
In de praktijk werd namelijk het aantal gesubsidieerde instellingen dat zich vooral op ondersteunende taken richtte, steeds groter. De staatssecretaris besloot in 2005 tot een ingrijpende herstructurering van de culturele ondersteuningsstructuur. Uitgangspunt werd de oprichting van één sectorinstituut per sector. In het geval van de besteltaken op het gebied van erfgoed, werd Erfgoed Nederland het sectorinstituut.
Al voor de oprichting van Erfgoed Nederland was er sprake van samenwerking van en overleg tussen de Erfgoedkoepels, sinds eind jaren negentig geformaliseerd in het Erfgoedkoepeloverleg (MADAM). Hier namen ook de Stichting Digitaal Erfgoed Nederland en de Nederlandse Museum Vereniging (NVM) aan deel. Deze organisaties zijn niet opgegaan in Erfgoed Nederland, maar bleven zelfstandig.
Erfgoed Nederland zette zich in voor het versterken van de maatschappelijke positie, het belang en de betekenis van het cultureel erfgoed als geheel en daarbinnen van de deelsectoren archeologie, archieven, monumenten en musea. Erfgoed Nederland voerde de volgende door de minister benoemde besteltaken uit:
(Inter)-nationale vertegenwoordiging en promotie
Educatie, informatie en reflectie
Afstemming en coördinatie.
Drie doelstellingen en drie programmalijnen waren de leidraad voor de door Erfgoed Nederland geïnitieerde activiteiten. De doelstellingen waren het vormen van een visie, het stimuleren van creatieve en collectieve participatie en het verbinden van actoren op het terrein van erfgoed. De programmalijnen die Erfgoed Nederland heeft opgesteld waren: ‘erfgoed en cultuurparticipatie’, ‘erfgoed en ruimte’ en ‘erfgoed in internationaal perspectief’.
http://2008.cultuur.nl/adviezen_vervolg.php?id=4&advies=5175. geraadpleegd op 21 mei 2012; http://www.erfgoednederland.nl/veelgestelde-vragen/item8235, geraadpleegd op 21 mei 2012.
De financiering van het cultuurbeleid werd in 2011 weer op de schop genomen. Er moest 125 miljoen euro bezuinigd worden op de culturele basisinfrastructuur. De Raad van Cultuur bracht een advies uit over te nemen bezuinigen. In het ‘Advies Cultuurbeleid 2013-2016’ gaf de Raad het advies aan de staatssecretaris van Cultuur om de subsidie aan Erfgoed Nederland stop te zetten. De organisatie zou teveel taken hebben die overlapten met het takenpakket van andere (overheids-)instellingen. Alleen de taken van Erfgoed Nederland op het gebied van erfgoededucatie en internationale samenwerking zouden elders ondergebracht moeten worden. De staatssecretaris nam het advies van de Raad van Cultuur over.
Per 1 januari 2013 hield de subsidiering van Erfgoed Nederland op. De organisatie, die voor 90% van haar inkomsten afhankelijk was van de instellingssubsidie, besloot zichzelf op te heffen. In 2011 werd geprobeerd zoveel mogelijk activiteiten onder te brengen bij andere organisaties. Het jaar 2012 stond in het teken van de zorg voor de verdere loopbaan van het personeel en de afronding van de overdracht van haar activiteiten.
http://www.erfgoednederland.nl/actueel/nieuws/erfgoed-nederland-sluit-de-deuren/item16009, geraadpleegd op 21 mei 2012
Geschiedenis van het archiefbeheer
Het archief van Erfgoed Nederland was geordend volgens een ordeningsplan (dossierlijst genoemd). Dit ordeningsplan was opgebouwd uit cijfervormige codes, bv code 100 stond voor ‘bestuurlijke organisatie Erfgoed Nederland’. Deze indeling heeft als leidraad gediend bij het inventariseren en voor het plaatsen van beschrijvingen onder rubrieken. Met de opheffing van Erfgoed Nederland per 1 januari 2013, heeft de organisatie besloten om het archief over te dragen aan het Nationaal Archief. Dit heeft in 2014 plaatsgevonden.
De verwerving van het archief
Het archief is door schenking verworven.
Inhoud en structuur van het archief
2.19
Inhoud
Het archief van Erfgoed Nederland omvat de periode 2007-2012 en bevat de neerslag van het handelen van de organisatie. Enkele stukken zijn ouder. Deze stukken zijn opgesteld door de rechtsvoorgangers van Erfgoed Nederland, maar zijn overgenomen door Erfgoed Nederland in verband met de continuering van een aantal activiteiten van de opgeheven organisaties.Het archief is niet compleet. Ter afwikkeling van de liquidatie van Erfgoed Nederland, zijn een aantal dossiers bij de organisatie achtergebleven, zoals de bestuursstukken.
Stichting Erfgoed Nederland heeft zich in haar bestaan gericht op een aantal activiteiten, met name het bevorderen van de cultuurparticipatie op het gebied van erfgoed, het ondersteunen bij de verankering van ICT in beleid en uitvoering bij erfgoedorganisaties, zorg voor het cultureel-historisch landschap en het bevorderen van de samenwerking met andere erfgoedorganisaties. De neerslag van deze activiteiten is terug te vinden in het archief.
Selectie en vernietiging
In 2012 is DOCFactory begonnen met het selecteren en inventariseren van het archief van Erfgoed Nederland. Financiële bescheiden en dubbelen waren tevoren door de organisatie zelf reeds zoveel mogelijk verwijderd uit het te inventariseren bestand. De selectie heeft op mapniveau plaatsgevonden. Stukken betreffende bestuur, beleid, projecten en bijeenkomsten zijn bewaard gebleven.
Voor de selectie bestond het archief uit 23,5 meter, na bewerking is de omvang verminderd tot ca 8 meter.
Aanvullingen
Tijdens de inventarisatie van het archief was de ontbinding van de Stichting Erfgoed Nederland, nog aan de gang. Vanwege deze afwikkeling konden niet alle stukken worden overgedragen ter bewerking. Bovendien heeft deze ontbinding ook archiefbescheiden opgeleverd. Deze stukken worden in een later stadium aan dit archief toegevoegd.
Ordening van het archief
De ordening van het archief van Erfgoed Nederland loopt van algemeen naar bijzonder. Onder de rubriek Algemeen, bevinden zich algemene stukken, bestaande uit de jaarverslagen en de notulen van de vergaderingen van het management- en directieteam.
Onder de rubriek Bijzonder vallen stukken betreffende de organisatie en de uitvoering van de activiteiten van de Stichting. De rubriek Organisatie bevat stukken betreffende de werking van de interne organisatie, zoals stukken op het gebied van de instelling en ontwikkeling van Erfgoed Nederland, financiële jaarstukken en beleids- en activiteitenplannen. Onder de rubriek Activiteiten vallen stukken betreffende door de Stichting ontwikkelde en uitgevoerde projecten, georganiseerde bijeenkomsten en studiedagen. Binnen de rubrieken zijn de beschrijvingen chronologisch geordend.
Aanwijzingen voor de gebruiker
Openbaarheidsbeperkingen
Volledig openbaar.
Materiële beperkingen
Het archief kent geen beperkingen voor het raadplegen van stukken als gevolg van slechte materiële staat
Aanvraaginstructie
Openbare archiefstukken kunnen online worden aangevraagd en gereserveerd. U kunt dit ook via de terminals in de studiezaal van het Nationaal Archief doen. Om te kunnen reserveren dient u de volgende stappen te volgen:
U maakt een profiel aan op www.gahetna.nl, en logt vervolgens in
Via de archiefinventaris (alleen de beschrijvingen met rode nummers) selecteert u het gewenste archiefstuk door op de knop 'Reserveren' te klikken
In het volgende scherm geeft u aan op welke dag u het archiefstuk wilt inzien
Indien u zich bevindt in de studiezaal en een tafelnummer heeft ontvangen kunt u dit nummer vermelden. Als u geen tafelnummer heeft kunt u tafelnummer 777 laten staan
Vervolgens bevestigt u uw reservering door deze te versturen.
Verwant materiaal
Beschikbaarheid van kopieën
Het archief kent geen beperkingen voor het raadplegen van stukken als gevolg van slechte materiële staat.
Verwante archieven
Bij het Nationaal Archief bevinden zich de archieven van de rechtsvoorgangers van Erfgoed Nederland:
Inventaris van het archief van de Stichting Nationaal Contact Monumenten, toegangsnummer 2.19.236
Inventaris van het archief van de Stichting Forum voor Samenwerking van het Nederlandse Archiefwezen en Documentaire Informatievoorziening (DIVA), toegangsnummer 2.19.237
Inventaris van het archief van het Departementaal projectbureau Erfgoed Actueel, later Stichting Erfgoed Actueel, toegangsnummer 2.19.238
Inventaris van het archief van de Stichting voor de Nederlandse Archeologie, toegangsnummer 2.19.239
Het archief van Erfgoed Nederland bevat stukken van projecten die door het NCM zijn geïnitieerd en door Erfgoed Nederland zijn overgenomen. Het loont daarom de moeite voor de raadplegers van het archief van het NCM, ook het archief van Erfgoed Nederland te bekijken, indien men interesse heeft in een bepaald project.
Een aantal dossiers is na opheffing van Erfgoed Nederland overgedragen aan andere organisaties om de activiteiten te continueren. Dit betreft dossiers over de projecten 'Over de vloer. Jong Talent in het erfgoed' en 'Jong Erfgoed' aan MOVISIE. een dossier van de Reuvensdagen aan stichting Reuvens en enkele dossiers met stukken over de W.A. van Es prijs aan de Universiteit van Amsterdam.
De website van Erfgoed Nederland is in beheer gekomen van de Rijksdienst voor het Cultureel Erfgoed (RCE).
Beschrijving van de series en archiefbestanddelen
- Algemeen, A
  - Notulen en vergaderstukken, A.1
    - Notulen en vergaderstukken van het bestuur/de Raad van Toezicht, 2006 dec.-2011; 495-503; 9 omslagen
      - 2006 dec.15 - 2007 jul.04, 495
      - 2007 sept. 20 - 2007 dec.18, 496
      - 2008 feb. 12 - 2008 sept. 08, 497
      - 2008 okt. 27 - 2008 dec. 18, 498
      - 2009 feb. 5 - 2009 okt. 30, 499
      - 2010 feb. 12 - 2010 apr. 21, 500
      - 2010 jun. 30 - 2010 nov. 26, 501
      - 2011 jan. 21 - 2011 mei 30, 502
      - 2011 jul. 05 - 2011 nov. 25, 503
    - Notulen en vergaderstukken van het management team, 2007-2009; 1-7; 7 omslagen
      - 2007, 1
      - 2008 jan. - jun., 2
      - 2008 jul. - sep., 3
      - 2008 okt. - dec., 4
      - 2009 jan. - mrt., 5
      - 2009 apr.- jun., 6
      - 2009 jul. - dec., 7
    - Notulen en vergaderstukken van het directieteam, 2010; 8; 1 omslag
  - Jaarverslagen, A.2
    - Jaarverslag 2008, 9; 1 stuk
    - Jaarverslagen Erfgoed Nederland, 2010-2011; 504-505; 2 stukken
      - 2010 2011, 504
      - 2011 2012, 505
    - Bestuursverslagen over de jaren 2008-2009, 2008-2010; 10-11; 2 stukken
      Het bestuursverslag kan gezien worden als een jaarverslag. Zie ook inventarisnummers 58-61
      - 2008, 10
      - 2009, alsmede stukken betreffende de controle van de prestatieverantwoording in het kader van het Controleprotocol Cultuursubsidies instellingen 2009-20122009-2010, 11
    - Stukken betreffende de totstandkoming van de digitale jaarverslagen 2009-2010, 12-13; 2 omslagen
      De publieksjaarverslagen zijn alleen digitaal verschenen
      - 2009, 12
      - 2010, 13
- Bijzonder, B
  - Organisatie, B.1
    - Instelling en ontwikkeling, B.1.1
      - Stukken betreffende de oprichting van de Stichting Erfgoed Nederland, 2005-2009; 14-18; 4 omslagen en 1 pak
        Zie ook de inventarissen van de rechtsvoorgangers van Erfgoed Nederland, DIVA, Stichting voor de Nederlandse Archeologie, Stichting Erfgoed Actueel en Nationaal Contact Monumenten
        - Fusieproces, subsidiëring, vorming erfgoedbestelorganisatie2005-2006, 14
          'Werkdossier' van een medewerker van het latere Erfgoed Nederland
        - Interne, ingekomen en minuten van uitgaande stukken2005-2007, 15; 1 pak
        - Bespreking van de arbeidsrechtelijke consequenties2006, 16
        - Taken erfgoedbestelorganisatie, stukken rechtsvoorgangers en andere betrokkenen2006-2007, 17
        - Interne, ingekomen en minuten van uitgaande stukken2006-2009, 18
      - Rapport met als titel 'Bedrijfsplan Erfgoed Nederland, Eindrapportage van het fusietraject leidend tot de oprichting van de Stichting Erfgoed Nederland per 1-1-2007', 2006; 19; 1 omslag
      - Akte houdende de oprichting van Stichting Erfgoed Nederland en de akte houdende de wijziging van de statuten waardoor de bestuursvorm van Erfgoed Nederland werd veranderd in een bestuursvorm met een Raad van Toezicht, 2006, 2009; 20; 2 stukken
        Zie ook inventarisnummer 507
      - Concept-bestuursopdracht, alsmede een voorstel 'Inhoudelijke programmering bestuursvergaderingen', 2007; 21; 1 omslag
      - Stukken betreffende organisatie van de feestelijke presentatie van de nieuw opgerichte Stichting Erfgoed Nederland op woensdag 21 maart in De Duif te Amsterdam, 2007; 22; 1 omslag
        Bevat een cd-rom
      - Besluitenlijst van het overleg van de sectorcoördinatoren van Erfgoed Nederland betreffende de activiteiten, ca. 2007; 23; 1 stuk
      - Notitie 'Organisatie- en overlegstructuur' en de notitie 'Verinnerlijking van de missie, doelstellingen en werkwijze binnen Erfgoed Nederland', 2007; 24; 1 omslag
      - Notulen en vergaderstukken van het werkoverleg archeologie betreffende de praktische overdracht van de taken van de Stichting voor de Nederlandse Archeologie aan Erfgoed Nederland, 2007; 25; 1 omslag
      - Stukken betreffende de uitvoering van een competentieprofiel-analyse, alsmede het rapport 'proces- en macrobeschrijving competentiemanagement Stichting Erfgoed Nederland', 2007-2008; 26; 1 omslag
      - Directiereglementen Erfgoed Nederland regelende de mandatering van taken en bevoegdheden van het bestuur van de stichting aan de directeur, 2007, 2009; 27; 1 omslag
      - Notulen en vergaderstukken van het Expertisecentrum, het gezamenlijk overleg van projectleiders, 2007-2010; 28-29; 2 omslagen
        - 2007-2008, 28
        - 2009-2010, 29
      - Organogrammen Erfgoed Nederland, 2007-2010; 30
      - Stukken betreffende de ontwikkeling van de interne organisatiestructuur aan de hand van beleidsplannen en visienotities, 2007-2011; 31; 1 omslag
      - Correspondentie met het ministerie van Onderwijs, Cultuur en Wetenschap over verschillende zaken, 2007-2011; 32; 1 omslag
      - Correspondentie met de Raad van Cultuur over verschillende zaken, 2007-2012; 33; 1 omslag
      - Kopieën en prints van ingekomen en uitgegane stukken, 2007-2012; 506; 1 omslag
      - Nota met als titel 'Cultureel kapitaal, dynamisch erfgoed & culturele biografie' ten behoeve van de verdiepingsdiscussie over de missie van Erfgoed Nederland, 2008; 34; 1 omslag
      - Kopieën van e-mails betreffende de aanpassing van de statuten van de Stichting Erfgoed Nederland, 2008-2009; 507
        Zie ook inventarisnummer 20
      - Stukken betreffende de voorbereiding van de visitatie door de door het ministerie van Onderwijs, Cultuur en Wetenschap ingestelde visitatiecommissie, alsmede het visitatierapport, 2008-2011; 35-38; 4 omslagen
        - Correspondentie van de werkgroep Visitatie met het ministerie van Onderwijs, Cultuur en Wetenschap2008-2011, 35
        - Notulen en vergaderstukken van de werkgroep Visitatie2009 sep. 14 - 2010 mrt. 1, 36
        - Notulen en vergaderstukken van de werkgroep Visitatie2010 mrt. 15 - 2010 mei 20, 37
        - 'Visitatierapport 2010. Cultuurfondsen en sectorinstituten'2010, 38
      - Reglement Raad van Toezicht Erfgoed Nederland, 2009; 39; 1 omslag
      - Stukken betreffende de ontwikkeling van de koers en imago van de organisatie aan de hand van werkplannen en beleidsnotities, 2009-2011; 40; 1 omslag
      - Prints van interne e-mails, 2009-2012; 508; 1 omslag
      - Stukken betreffende de evaluatie van Erfgoed Nederland door middel van he interviewen van de belangrijkste partners van Erfgoed Nederland (stakeholders) met als doel de koers van de koepelorganisatie te verscherpen, 2010; 41-43; 3 omslagen
        - Verslagen van de gesprekken met de stakeholders, 41
        - Evaluatie, conclusies, slotbijeenkomst, 42
        - Rapport en bijlagen met als titel 'Zelfevaluatie Erfgoed Nederland. Opgesteld ten behoeve van de externe visitatie door een commissie in het kader van de meerjaren-subsidieverlening', 43
      - Notulen en vergaderstukken van het programmamanagersteam, 2010; 44-45; 2 omslagen
        - Overleg met het directieteam2010 jan. - 2010 okt., 44
        - 2010 feb. - 2010 dec., 45
      - Stukken betreffende de reactie van Erfgoed Nederland op de voorgenomen bezuinigingen in de cultuursector door de staatssecretaris van Cultuur waardoor de subsidie aan Erfgoed Nederland stopgezet gaat worden, 2011; 46; 1 omslag
      - Notulen en vergaderstukken van het projectleidersoverleg en overleg van het Team Inhoud, 2011; 47; 1 omslag
      - Formatieoverzicht medewerkers Erfgoed Nederland, 48; 1 stuk
    - Beleids- en activiteitenplannen, B.1.2
      - Beleidsplan Erfgoed Nederland 2008-2012 met bijlagen, 2007-2008; 509; 3 stukken
      - Beleids- en activiteitenplannen, 2007-2010; 49-52; 4 omslagen
        - Concept activiteitenplan Erfgoed Nederland 2008-2012, bijlage bij het beleidsplan 2008-2012, alsmede presentatie kernpunten beleidsplanca. 2007, 49; 1 omslag
        - Reactie van de Kring van Archivarissen op het concept-beleidsplan 2008-2012, alsmede stukken betreffende het geven van een presentatie voor de Kring2007, 50
        - Meerjarenbeleidsplan 2008-2012 'Erfgoed Nederland stimuleert cultureel vermogen'2007, 51
        - Activiteitenplan 2009, 52
      - Notitie 'De koers van Erfgoed Nederland: van veel naar focus', notitie 'Hoofdlijnen van het beleid van Erfgoed Nederland 2009-2012', alsmede een voorstel voor het aanpassen van de platforms voor de deelsectoren, 53; 1 omslag
    - Financiën, B.1.3
      - Meerjarenbegroting 2008-2011, ca. 2006; 510; 1 stuk
      - Stukken betreffende de begroting 2007 en de aangepaste begroting 2008, 2007-2008; 511; 1 omslag
      - Stukken betreffende de indiening van subsidieverzoeken bij ministeries, 2007-2010; 54; 1 omslag
      - Stukken betreffende de verkrijging van subsidie van en de verantwoording aan het ministerie van Onderwijs, Cultuur en Wetenschap, alsmede de indiening van bezwaar tegen het besluit van de minister van Onderwijs, Cultuur en Wetenschap om de instellingssubsidie aan Erfgoed Nederland per 1 januari 2013 stop te zetten, 2007-2011; 55; 1 omslag
      - Stukken betreffende verzoeken voor financiële ondersteuning door Erfgoed Nederland, 2008-2011; 512; 1 omslag
      - Concept-meerjarenbegroting Erfgoed Nederland 2008-2012, ca. 2007; 56; 1 omslag
      - Stukken betreffende de totstandkoming en indiening van de meerjarenbegroting 2009-2012 ten behoeve van de verkrijging van subsidie van het ministerie van Onderwijs, Cultuur en Wetenschap, 2008; 57; 1 omslag
      - Jaarrekeningen en bestuursverslagen over de jaren 2007-2010, alsmede stukken betreffende de controle van de jaarrekeningen, 2008-2011; 58-61; 4 omslagen
        - 20072008, 58
        - 20082009, 59
        - 20092010, 60
        - 20102011, 61
      - Nota betreffende het onderzoek naar de mogelijkheden van externe financiering voor projecten van Erfgoed Nederland, 2009; 62; 1 omslag
      - Stukken betreffende de begroting en het activiteitenoverzicht over 2011, 2010; 63; 1 omslag
      - Stukken betreffende de totstandkoming en bespreking van de begroting 2011 en het werkplan 2010, 64; 1 omslag
      - Management letter 2010 over de uitgevoerde interim-controle, 65; 1 omslag
      - Stukken betreffende de begroting en het werkplan 2012, 2011; 513; 1 omslag
      - Jaarrekening 2011 met controleverklaring 2012, 514; 1 omslag
    - Communicatie en public relations, B.1.4
      - Stukken betreffende de ontwikkeling van een website voor Erfgoed Nederland, 2006-2010; 66-71; 6 omslagen
        - Functioneel model2006-2007, 66
        - Ontwerp Content Management System, ontwerp nieuwsbrief, overname websites van rechtsvoorgangers, vormgeving2006-2007, 67
        - Ontwikkeling projectdatabase ten behoeve van website2007-2009, 68
        - Toevoeging extra modules aan website2007, 2010, 69
        - Onderzoek gebruiksvriendelijkheid website, presentatie Google Analytics betreffende statistieken website2008, 2009, 70
        - Aanpassing structuur functioneel ontwerp2009, 71
      - Algemene folder over de werkzaamheden en doelen van Erfgoed Nederland, Engelse versie, 2007; 72; 1 stuk
      - Algemene folder over de werkzaamheden en doelen van Erfgoed Nederland, 2007; 73; 1 stuk
      - Tijdschrift 'Oud Nieuws', over cultureel erfgoed en educatie, 2007; 74-75; 2 omslagen
        - Nummer 1, 74
        - Nummer 2, 75
      - Stukken betreffende de ontwikkeling van een publicatiereeks, alsmede stukken betreffende voorstellen voor de vormgeving en een redactieformule voor de reeks, 2007-2008; 76; 1 omslag
      - Erfgoedkrant, alsmede stukken betreffende een lezersonderzoek, 2007-2008; 77-85; 9 omslagen
        Verscheen vier keer per jaar
        - 07 tweede kwartaal2007 jun., 77
        - 07 derde kwartaal2007 sep., 78
        - 07 vierde kwartaal2007 dec., 79
        - Erfgoed Nederland: een jaar op weg2008, 80
        - Lezersonderzoek kwartaalblad 20082008, 81
        - 08 eerste kwartaal2008 mrt., 82
        - 08 tweede kwartaal2008 jun., 83
        - 08 derde kwartaal2008 sep., 84
        - 08 vierde kwartaal2008 dec., 85
      - Elektronische nieuwsbrieven 'eNieuws Erfgoed Nederland', 2007-2009; 86; 1 omslag
      - Persberichten uitgebracht door Erfgoed Nederland betreffende hun activiteiten en publicaties, 2007-2009; 87; 1 omslag
      - Uitnodigingen voor deelname aan congressen en studiedagen, 2007-2010; 88; 1 omslag
      - Stukken betreffende de instelling van de afdeling Sector Informatie en Publicaties, alsmede notulen van het werkoverleg van de afdeling, 2008; 89; 1 omslag